# 计入资本公积的捐赠所得在首次使用新准则时可以追溯调整为期初未分配利润么？

提问人：jiahuifang 时间：2019-03-08 18:29:32
请教陈版：A集团使用的是企业会计准则，子公司甲以前是适用《企业会计制度》，编制合并报表时，子公司甲会按照准则和制度的差异进行调整，调整后的按照准则编制的标志用于合并报表编制。因此子公司收到的捐赠在单体报表上是资本公积，在合并报表上是未分配利润。
2018 年，子公司也开始使用新准则，那么这块资本公积单体层面是否可以追溯调整为未分配利润？（按照准则所讲，这个应该是未来适用，但没明确说不能追溯，企业能选择追溯？）

回答人：chenyiwei
该事项不属于《企业会计准则第 38 号——首次执行企业会计准则》第五条至第十九条以及后续相关准则解释明确可以追溯调整的事项，故应采用未来适用法进行衔接处理，不能调整为留存收益。